【裁判字號】    98,易,163
【裁判日期】    990325
【裁判案由】    恐嚇取財等
【裁判全文】
臺灣新竹地方法院刑事判決               98年度易字第163號
公  訴  人  臺灣新竹地方法院檢察署檢察官
被      告  戊○○
            甲○○
            己○○
共      同
選任辯護人  劉竭輝律師
上列被告等因恐嚇取財等案件，經檢察官提起公訴（97年度偵字
第7041號），本院判決如下︰
    主  文
戊○○以加害生命、身體之事，恐嚇他人致生危害於安全，處有
期徒刑月；又共同意圖為自己不法之所有，以恐嚇使人將本人
之物交付，處有期徒刑捌月。應執行有期徒刑拾月。緩刑貳年，
並應依本院九十九年度附民字第一七號和解筆錄內容履行。
甲○○共同意圖為自己不法之所有，以恐嚇使人將本人之物交付
，處有期徒刑陸月，如易科罰金，以新臺幣壹仟元折算壹日。
己○○共同意圖為自己不法之所有，以恐嚇使人將本人之物交付
，處有期徒刑陸月，如易科罰金，以新臺幣壹仟元折算壹日。緩
刑貳年，並應依本院九十九年度附民字第一七號和解筆錄內容履
行。
戊○○、甲○○、己○○被訴傷害部分，均公訴不受理。
    事  實
一、戊○○與甲○○為夫妻關係；與己○○為父子關係；而甲○○係己○○繼母；另甲○○與乙○○則為朋友關係。緣戊○○利用甲○○曾與丙○○發生性關係之事，於民國97年9月2
    0 日14時31分許，在新竹市九龍溏海鮮花園廣場停車場內，
    基於恐嚇之犯意，以其所使用之門號0000000000號行動電話
    在丙○○所使用之門號0000000000號行動電話留言，恫嚇丙○○稱：「那個陳議員（丙○○）是不是，想問你前幾天是
    不是帶一個女人回家睡覺，她叫秀玲是吧！我是豹堂，我跟
    你講你要小心哦！最近小心有人可能會對你開槍！」等語，
    而以此加害生命、身體之事恐嚇丙○○，嗣丙○○開啟聽聞
    該則留言內容後心生畏懼致生危害於安全。
二、戊○○、甲○○與己○○另共同基於意圖不法所有之犯意聯
    絡與行為分工，由戊○○指示乙○○以丙○○與甲○○發生
    性關係之名義要求丙○○出面處理，乙○○即居中聯絡丙○○前往乙○○所經營位於新竹縣竹北市○○○路89號 1樓10
    室之「石頭族博悟館」，迨於97年 9月20日17時30分許，丙○○攜同友人丁○○前往，而戊○○、甲○○與己○○亦同
    車到達「石頭族博悟館」，戊○○隨即向丙○○恫稱：承認
    性侵害甲○○，除1隻手另外再付新臺幣（下同）500萬元，
    如不承認，要帶丙○○到山裡等語，逼迫丙○○坦承性侵害
    甲○○；並另行起意，基於傷害他人身體之犯意聯絡與行為
    分工，由戊○○與己○○以拳、腳毆打丙○○臉部、頭部、
    身體等多處部位，致丙○○受有頭部外傷併左眼下方處
    5x2.5 公分瘀青、右眼內側處1x1 公分瘀青、左胸挫傷併左
    側第6 肋骨骨折、左上臂5x3 公分、5x2 公分、左前臂5x3
    公分、5x2 公分、右上臂5x1 公分、左手背5x5 公分、右手
    背5x1 公分、6x1 公分、4x1 公分瘀青等傷害（傷害部分業
    據丙○○撤回告訴，詳後述）。而丙○○因遭受上開言詞恫
    嚇及肢體毆打後，擔心其自身及友人丁○○之安危而心生畏
    懼，遂允諾賠償甲○○180 萬元，並依戊○○之指示簽發面
    額360 萬元之借據、本票各1 張作為擔保，且由在場之甲○○、乙○○及丁○○等人各以債權人、見證人、保證人之身
    分於上開借據上簽名，戊○○拿到上開借據、本票後，即將
    借據、本票交給乙○○，並要求丙○○須於97年9 月22日13
    時許將現金180 萬元交付乙○○，且指示乙○○在收到現金
    後將上開借據、本票撕毀，不得返還給丙○○後，又以言詞
    警告丙○○不准報警，否則後果自行負責後，始同意丙○○
    與丁○○離去。丙○○因恐戊○○等人會再對其不利且為息
    事寧人，遂於97年9 月22日下午，請友人丁○○及其女兒陳
    奕錡至新竹縣竹北市光明郵局匯款180 萬元至乙○○新竹南
    勢郵局帳戶內，乙○○於確認匯款後即將丙○○所簽立之借
    據及本票交付陳奕錡，陳奕錡收受後則交付匯款單影本給乙○○，隨後甲○○再前往石頭族博悟館，經乙○○交付帳戶
    存摺及印章，由甲○○自行前往光明郵局提領180 萬元，供
    己及戊○○花用，詎戊○○竟於事後向記者公會揭露上開事
    情經過，致新聞媒體得知並加以報導，丙○○因此報警查悉
    上情。
三、案經丙○○訴由新竹縣政府警察局竹北分局報告臺灣新竹地
    方法院檢察署檢察官偵查起訴。
    理  由
壹、有罪部分：
一、證據能力有無之判斷：
    本件公訴人所提出經本院據以認定事實之所有證據方法（包
    含證人之證述與文書證據、物證等證據方法），並無證據證
    明係公務員違背法定程序所取得；又公訴人所提出經本院據
    以認定事實之各項公務員職務上所製作之文書證據，亦無顯
    有不可信情況之情形，依刑事訴訟法第 159條之4第1款之規
    定，均應認有證據能力，先予敘明。
二、認定犯罪事實所憑之證據及認定之理由：
    上開事實據被告戊○○、甲○○、己○○於本院審理中坦承
    不諱（163號本院卷第155頁），核與告訴人丙○○、證人丁○○於偵查及本院審理時、證人乙○○、陳奕錡於偵查中之
    證述大致相符（偵卷第75頁至第81頁、第91頁至第92頁、第
    95頁至第99頁、 163號本院卷第79頁至第94頁），並有商業
    本票、郵政國內匯款執據、借據、新竹南勢郵局郵政存簿儲
    金簿暨交易明細表、電話譯文各1紙、提款單影本2紙、中華
    郵政股份有限公司鳳山郵局97年10月31日鳳營字第09701013
    64號函及所附資料、門號0000000000號、0000000000號、00
    00000000號、0000000000號行動電話雙向通聯紀錄、中華郵
    政股份有限公司99年 2月10日竹營字第0990100124號函及所
    附資料、中華郵政股份有限公司鳳山郵局99年 2月23日鳳營
    字第0990100194號函及所附資料、中華郵政股份有限公司板
    橋郵局99年2月26日板營字第0991801445號函及所附資料各1
    份在卷可參（偵卷第45頁至第49頁、第55頁、第89頁至第90
    頁、通聯偵卷第 4頁至第27頁、第32頁至第62頁、第64頁至
    第86頁、第88頁至第109頁、163號本院卷第110頁至第111頁
    、第114頁至第117頁、第120頁至第122頁、第125頁、第128
    頁）。足認被告 3人之自白，應與事實相符，堪予採信，本
    件事證明確，被告犯行堪以認定，應依法論科。
三、核被告戊○○就事實欄一所為係犯刑法第 305條恐嚇危害安
    全罪；被告戊○○、甲○○、己○○就事實欄二部分所為係
    犯刑法第346條第1項恐嚇取財罪，被告 3人間就上開恐嚇取
    財之犯行，有行為分擔、犯意聯絡，自應論以共同正犯；被
    告戊○○所犯恐嚇危害安全及恐嚇取財 2罪，犯意各別，行
    為互殊，罪名不同，應予分論併罰。
四、爰審酌被告 3人正值青壯，不思以己力賺取財物，以被害人
    丙○○與被告甲○○發生性關係為藉口，仗勢對被害人恐嚇
    取財，被告戊○○並以電話留言恐嚇被害人，造成被害人內
    心恐懼，對於社會治安影響亦鉅，本不宜寬恕，惟念被告3
    人於本院審理中經傳訊證人交互詰問後終坦承犯罪，尚見悔
    悟之心，且於本院當庭與被害人達成和解，有和解筆錄在卷
    可參，被告戊○○、己○○均無犯罪、被告甲○○前曾犯有
    2 次傷害之前科紀錄，暨其生活狀況、品行、智識程度等一
    切情狀，分別量處如主文所示之刑，並就被告甲○○、己○○部分均諭知易科罰金之折算標準，再就被告戊○○部分定
    應執行刑。
五、末查，被告戊○○、己○○素行良好，前均未曾受有期徒刑
    以上刑之宣告，有臺灣高等法院被告戊○○、己○○前案紀
    錄表各 1份在卷可憑，其因一時疏失致罹刑典，經此一教訓
    ，當知所警惕，信無再犯之虞，本院認前開對其宣告之刑，
    以暫不執行為適當，爰依刑法第74條第1項第1款規定均併宣
    告緩刑 2年。再為保障被害人丙○○之上開債權，依刑法第
    74條第2項第3款課予被告依本院99年度附民字第17號和解筆
    錄內容履行之負擔應為適當，爰併命被告戊○○、己○○依
    該和解筆錄內容分期支付150萬元予告訴人。
貳、公訴不受理部分：
一、公訴意旨另以：被告戊○○、甲○○與己○○於97年 9月20
    日17時30分許，在位於新竹縣竹北市○○○路89號 1樓10室
    之「石頭族博悟館」，共同基於傷害他人身體之犯意聯絡與
    行為分工，由戊○○與己○○以拳、腳毆打丙○○臉部、頭
    部、身體等多處部位，致丙○○受有頭部外傷併左眼下方處
    5x 2.5公分瘀青、右眼內側處1x1 公分瘀青、左胸挫傷併左
    側第6 肋骨骨折、左上臂5x3 公分、5x2 公分、左前臂5x3
    公分、5x 2公分、右上臂5x1 公分、左手背5x5 公分、右手
    背5x1 公分、6x1 公分、4x1 公分瘀青等傷害，因認被告3
    人共同犯刑法第277 條第1 項傷害罪。
二、按告訴乃論之罪，告訴人於第一審辯論終結前得撤回其告訴
    ，又告訴經撤回者，應諭知不受理之判決，刑事訴訟法第23
    8條第1項、第303條第3款分別定有明文。經查：本件告訴人
    丙○○告訴被告3人傷害案件，公訴人認被告3人係觸犯刑法
    第277條第1項之普通傷害罪嫌，依同法第 287條前段之規定
    ，須告訴乃論，因告訴人與被告 3人業已達成和解，告訴人
    並當庭撤回其告訴，有和解筆錄及刑事撤回告訴狀各 1紙在
    卷可稽，依照上開規定，被告 3人被訴傷害犯行部分，自應
    諭知不受理之判決。
、據上論斷，應依刑事訴訟法第299條第1項前段、第303條第3
    款，刑法第28條、第305條、第346條第1項、第51條第5款、
    第41條第 1項前段、第74條第1項第1款、第2項第3款，刑法
    施行法第1條之1，判決如主文。
本案經檢察官陳瑞仁到庭執行職務。
中    華    民    國    99    年    3     月    25    日
                  刑事第二庭  審判長法  官    賴淑敏
                                    法  官    林惠君
                                    法  官    楊數盈
以上正本證明與原本無異。
如不服本判決，應於收受本判決後10日內向本院提出上訴書狀。
上訴書狀應敘述具體理由，未敘述上訴理由者，應於上訴期間屆
滿後20日內補提理由書狀於本院（均須按他造當事人之人數附繕
本，並請勿「逕送上級法院」）。
中    華    民    國    99    年    3     月    25    日
                                    書記官    陳麗麗
附錄本案論罪科刑法條：
刑法第305條
以加害生命、身體、自由、名譽、財產之事，恐嚇他人致生危害
於安全者，處2年以下有期徒刑、拘役或3百元以下罰金。
刑法第346條第1項
意圖為自己或第三人不法之所有，以恐嚇使人將本人或第三人之
物交付者，處 6月以上5年以下有期徒刑，得併科1千元以下罰金
。

司法院資訊處製作；財團法人民間司法改革基金會備份。
